【裁判字號】    98,消債更,256
【裁判日期】    980625
【裁判案由】    更生事件
【裁判全文】
臺灣臺北地方法院民事裁定           98年度消債更字第256號
聲  請  人
即  債務人  甲○○
上列聲請人因消費者債務清理事件聲請更生，本院裁定如下：
    主  文
債務人吳朝錄自中華民國九十八年六月二十六日中午十二時起開
始更生程序。
命司法事務官進行本件程序。
    理        由
一、按法院開始更生程序之裁定，應載明其年、月、日、時，並
    即時發生效力。法院裁定開始更生或清算程序後，得命司法
    事務官進行更生或清算程序，必要時得選任律師、會計師或
    其他適當之自然人或法人一人為監督人或管理人。消費者債
    務清理條例第45條第1項、第16條第1項分別定有明文。
二、聲請意旨略以：其有不能清償債務之情事，前於消費者債務
    清理條例施行前依中華民國銀行公會辦理消費金融案件無擔
    保債務協商機制與板信銀行等協商成立按月還款新台幣（下
    同）29,949元，惟聲請人業於民國97年12月31日遭漢唐集成
    股份有限公司以虧損或業務緊縮為由資遣，不得已於98年 1
    月毀諾，是有不可歸責於己之事由致履行顯有重大困難，且
    其無擔保或無優先權之債務總額未逾1,200 萬元，復未經法
    院裁定開始清算程序或宣告破產，爰向本院聲請更生等語。
三、經查：債務人所主張之上開事實，業據其提出財產及收入狀
    況說明書、債權人清冊、資遣證明書、身份證正反面、新店
    就業服務站失業給付申請案件認定及再認定收據、就業保險
    失業（再）認定、失業給付申請書暨給付收、95年度協議書
    、戶籍謄本、95年度、96年度及97年度綜合所得稅各類所得
    資料清單、全國財產稅總歸戶財產查詢清單、勞工保險被保
    險人投保資料表、財團法人聯合徵信中心當事人綜合信用報
    告（編號PLR2）、國泰世華銀行活期存款（證券戶）存摺、
    華南商業銀行活期儲蓄存款存摺、大華證券股份有限公司證
    券存摺、板信商業銀行活期儲蓄存款存摺、郵政存簿儲金簿
    、聲請人之妹吳文秀身份證正反面、殘障手冊正反面、96年
    度及97年度綜合所得稅各類所得資料清單、財產歸屬資料清
    單、保誠人壽保險單、美商大都會人壽保險單、郵政存簿儲
    金簿、聲請人之父吳登年96年度及97年度綜合所得稅各類所
    得資料清單、財產歸屬資料清單、土地登記謄本、地籍圖謄
    本。此外，又查無債務人有消費者債務清理條例第6條第3項
    、第8 條或第46條各款所定駁回更生聲請之事由存在，則債
    務人聲請更生，應屬有據，並依首開規定，命司法事務官進
    行本件更生程序，爰裁定如主文。
中    華    民    國    98    年    6     月    25    日
              民事第八庭    法      官  劉台安
上為正本係照原本作成
本件不得抗告
本裁定已於98年6月26日中午12時公告。
中    華    民    國    98    年    6     月    25    日
                            書  記  官  林婉瑩


司法院資訊處製作；財團法人民間司法改革基金會備份。
